最高法院民事裁定　　　　　　　　　 110年度台上字第3094號
上　訴　人　施志學
訴訟代理人　陳衍仲律師
被 上訴 人　施志璋
訴訟代理人　林輝明律師
上列當事人間請求給付違約金事件，上訴人對於中華民國110年8
月17日臺灣高等法院臺中分院第二審判決（110 年度上字第49號
），提起上訴，本院裁定如下：
    主  文
上訴駁回。
第三審訴訟費用由上訴人負擔。
    理  由
按上訴第三審法院，非以原判決違背法令為理由，不得為之；
  又判決不適用法規或適用不當者，為違背法令；且提起上訴，
  上訴狀內應記載上訴理由，表明原判決所違背之法令及其具體
  內容，暨依訴訟資料合於該違背法令之具體事實，其依民事訴
  訟法第469條之1規定提起上訴者，並應具體敘述為從事法之續
  造、確保裁判之一致性或其他所涉及之法律見解具有原則上重
  要性之理由。同法第467條、第468條、第470條第2項定有明文
  。是當事人提起上訴，如依同法第469 條規定，以原判決有所
  列各款情形之當然違背法令為理由時，其上訴狀或理由書應表
  明該判決有合於各該條款規定情形之具體內容，及係依何訴訟
  資料合於該違背法令之具體事實；如依同法第469條之1規定，
  以原判決有前條以外其他不適用法規或適用不當為理由時，其
  上訴狀或理由書應表明該判決所違背之法令條項，或有關解釋
  字號，或成文法以外之習慣或法理、法則等及其具體內容，暨
  係依何訴訟資料合於該違背法令之具體事實，並具體敘述為從
  事法之續造、確保裁判之一致性或其他所涉及之法律見解具有
  原則上重要性之理由。上訴狀或理由書如未依上述方法表明，
  或其所表明者與上開法條規定不合時，即難認為已合法表明上
  訴理由，其上訴自非合法。
本件上訴人對於原判決提起上訴，雖以該判決違背法令為由，
  惟核其上訴理由狀所載內容，係就原審取捨證據、認定事實及
  契約解釋之職權行使所論斷：系爭協議書第9條第1項約定之目
  的，在排除被上訴人參與伸帝實業有限公司（下稱伸帝公司）
  之經營，方約明被上訴人須放棄伸帝公司之股權繼承權（包括
  有形、無形之資產），自難擴大解釋該約定已包含被上訴人應
  放棄對伸帝公司之一切權利或不得為任何主張，而涵蓋被上訴
  人基於勞工身分對伸帝公司之薪資及資遣費請求權在內。從而
  ，上訴人依系爭協議書第9 條、第14條約定，請求被上訴人給
  付新臺幣159 萬3334元本息，為無理由，不能准許等情，指摘
  有判決適用法規不當或理由不備之違背法令情事，及就原審已
  論斷或其他與判決結果無影響者，泛言未為論斷，而非表明該
  判決所違背之法令及其具體內容，暨依訴訟資料合於該違背法
  令之具體事實，更未具體敘述為從事法之續造、確保裁判之一
  致性或其他所涉及之法律見解具有原則上重要性之理由，難認
  其已合法表明上訴理由。依首揭說明，應認其上訴為不合法。
據上論結，本件上訴為不合法。依民事訴訟法第481條、第444
  條第1項、第95條、第78條，裁定如主文。
中    華    民    國   110    年    11    月    3     日
                      最高法院民事第六庭
                          審判長法官  魏  大  喨  
                                法官  李  寶  堂  
                                法官  李  文  賢  
                                法官  邱  瑞  祥  
                                法官  林  玉  珮  
本件正本證明與原本無異
                                      書  記  官
中    華    民    國   110    年    11    月    9     日